Панков Сергей, React Frontend Developer

E-mail: segas95@yandex.ru Phone: +7 921 400 32 69 Telegram: @sergey_pankow Personal website: sergey-pankov.ru Проживаю в Санкт-Петербурге

Обо мне

Frontend разработчик с 2 годами опыта, в том числе коммерческого. Специализируюсь на разработке пользовательских интерфейсов с использованием JavaScript, TypeScript, React. Также есть опыт в адаптивной кроссбраузерной верстке SPA и MPA с использованием CSS, SCSS, GSAP, GULP.

Глубоко увлечен информационными технологиями и их влиянием на современный мир, именно поэтому хочу активно вносить свой вклад в этот процесс.

Навыки

HTML5, CSS3, JavaScript, Sass, Git, SPA, React, TypeScript, Redux, Redux Toolkit, GSAP, Кроссбраузерная верстка, Адаптивная верстка, Умение разбираться в чужом коде ,Умение работать в команде, Коммуникативная компетентность, Английский — В1

Опыт работы

Frontend-разработчик

Февраль 2023 — настоящее время

- Разработка MPA интернет-магазина с использованием React TypeScript:
 - Для роутинга использовался React-router v6
 - База данных Firebase
 - Авторизация по телефону, Google, и почте Firebase
 - Стэйт менеджер Redux Toolkit
- Разрабатывал функционал SPA, MPA с использованием как CSS, так и SCSS. Также в качестве сборщика использовал GULP.
- Участие в разработке и верстке CRM системы для средних частных предприятий и государственных учреждений.
- Создание сложных SPA по пожеланиям заказчиков, в том числе с кастомными анимациями с помощью GSAP.
- Кроссбраузерная адаптивная верстка по макетам Figma и Photoshop.
- Перенос верстки на WordPress.

Frontend-разработчик

Сентябрь 2021 — Декабрь 2022

- Прохождение курса по Web разработке
- Верстка по макетам Figma
- Создание браузерных игр с помощью JavaScript
- Создание калькулятора для проектирования потолков Armstrong
- Создание SPA для заказчиков разной сложности
- Создание React TypeScript приложений

Опыт до профессиональной разработки:

- Тренер по плаванию в сети "Бассейны Атлантика" Январь 2019 Сентябрь 2021.
- Тренер по плаванию в сети SportLife, Июль 2014- Август 2017.

Образование

СПбГТИ(ТУ) Факультет экономики и менеджмента, Логист (Сентябрь, 2013 — Июнь, 2017)